【裁判字號】    92,易,710
【裁判日期】    920430
【裁判案由】    竊盜
【裁判全文】
臺灣板橋地方法院刑事判決                          九十二年度易字第七一０號
    公  訴  人  臺灣板橋地方法院檢察署檢察官
    被      告  戊○○
右列被告因竊盜等案件，經檢察官提起公訴（九十二年度偵字第六五八號、第一一四
三號）及移
：
    主  文
戊○○連續竊盜，累犯，處有期徒刑捌月。
    事  實
一、戊○○患有情感性精神病，智力屬邊緣性智力不足，但未達智障程度，無精神錯
    亂之跡象，只見情緒化，衝動性強，思考缺乏彈性，為一精神耗弱之人，前於民
    國八十九年間因竊盜案件，經臺灣士林地方法院判處拘役五十日確定，又於九十
    一年間同因竊盜案件，經臺灣高等法院判處有期徒刑五月確定，於九十二年一月
    六日易科罰金執行完畢。仍不知悔改，又基於意圖為自己不法所有之概括犯意，
    於前開五月有期徒刑執行完畢前、執行完畢後，連續五次為如下之竊盜行為（前
    四次侵入住宅部分，均未據告訴）：（一）於九十一年十二月五日中午十一時二
    十分許，見臺北縣五股鄉○○路○段一九七巷二十三號丁○○住處大門未關，乃
    無故侵入並爬上三樓，徒手竊取丁○○所有之現金新台幣（下同）二萬四千元、
    三星牌行動電話一支、項鍊一條及戒指一枚，得手後即搭計程車逃離現場，途中
    遺失前開竊得之行動電話及戒指，竊得之現金則供己花用，項鍊則連同其所有之
    金飾攜至不知情之許致富經營之銀樓翻製成手鍊一條，再以六千七百七十三元代
    價賣予經營銀樓之不知情之陳秀琴。（二）於九十一年十二月十九日下午二時許
    ，以相同手法，無故侵入臺北縣三重市○○路○段二十八號丙○○住處，並徒手
    竊取丙○○所有之現金五萬千四千七百元，得手後正欲離開之際，為丙○○發現
    ，當場逮獲，並報警處理。（三）於九十一年十二月三十日中午十一時許，以相
    同手法，侵入丁○○上址住處內，並爬上三樓，正在翻動屋內物品搜尋財物之際
    ，適為丁○○發現，即逃離現場，逃至上址屋外，為巡邏經過之員警當場查獲而
    未遂。（四）於九十二年三月十二日下午一時二十七分許，以相同手法，侵入臺
    北縣林口鄉○○路五十七巷二十號己○○住處內，並爬上二樓，正在翻動屋內物
    品搜尋財物之際，適為己○○發現，並報警處理當場查獲而未遂。（五）於九十
    二年三月十七日下午二時四十分許，以相同手法，無故侵入臺北縣蘆洲市○○路
    一二八巷十四號乙○、甲○○住處內，並爬上三樓，正在翻動屋內物品搜尋財物
    之際，適為乙○、甲○○發現，即逃離現場，經甲○○追至同市○○街五十五前
    遭逮獲，並由甲○○報警處理而未遂。
二、案經丙○○訴由（僅就竊盜部分）臺北縣政府警察局三重分局及由同警察局蘆洲
    分局報請臺灣板橋地方法院檢察署檢察官偵查起訴暨由同警察局新莊分局及甲○○訴由（就竊盜及侵入住宅部分）同上蘆洲分局報請該檢察官移送併案審理。
    理  由
一、右揭事實，業據被告戊○○於本院審理中坦承不諱，核與被害人丁○○、己○○
    、乙○、告訴人甲○○、丙○○於警訊或本院審理中指述遭竊之情節相符，並經
    證人許致富、陳秀琴於警訊中證述在卷，復有臺北縣政府警察局贓物認保管單、
    金飾買入登記簿各一張及現場照共十四幀附卷可稽。罪證明確，被告犯行洵堪認
    定。
二、查被告先後二次徒手竊取丁○○所有現金二萬四千元、三星牌行動電話一支、項
    鍊一條戒指一枚及胡錦錦雀所有現金五萬千四千七百元得手之行為，核係觸犯刑
    法第三百二十條第一項之竊盜既遂罪〔指事實欄一、（一）、（二）所犯〕；又
    被告著手竊取丁○○、己○○、乙○、甲○○財物，但未得手之行為，則係觸犯
    同法第三百二十條第三項、第一項之竊盜未遂罪〔指事實欄一、（三）、（四）
    、（五）所犯〕；另被告無故侵入甲○○上址住處之行為，則另犯同法第三百零
    六條第一項之無故侵入住宅罪。被告先後五次竊盜（其中含三次竊盜未遂）犯行
    ，時間緊接，所犯又係構成犯罪要件相同之罪名，顯係基於概括犯意為之，為連
    續犯，應依刑法第五十六條規定，以情節較重之竊盜既遂犯行論以一罪，並加重
    其刑。又其所犯上開竊盜既遂與無故侵入他人住宅二罪間，有方法、結果之牽連
    關係，為牽連犯，應依刑法第五十五條規定，從一重之竊盜既遂罪處斷。至公訴
    人雖僅起訴被告事實欄一、（一）、（二）、（三）之竊盜犯行，惟被告仍有事
    實欄一、（四）、（五）之竊盜及無故侵入他人住宅犯行，已如前述，而此等部
    分犯行與公訴人起訴部分各有連續犯及牽連犯裁判上一罪之關係，應為起訴效力
    所及，且經檢察官移送，本院自應一併予以審理。末查：被告前於九十一年間因
    竊盜案件，經臺灣高等法院判處有期徒刑五月確定，於九十二年一月六日易科罰
    金執行完畢，此有臺灣高等法院被告全國前案紀錄表在卷足徵，其受有期徒執行
    完畢後五年以內再犯有期徒刑以上之本罪，為累犯，應依法遞加重其刑。另被告
    患有情感性精神病，智力屬邊緣性智力不足，但未達智障程度，無精神錯亂之跡
    象，只見情緒化，衝動性強，思考缺乏彈性等情，業經本院九十一年度易字第二
    六０號案件囑託馬偕紀念醫院鑑定屬實，此據本院調借該案卷宗核閱無訛，並有
    上開醫院精神鑑定報告及乙種診斷證明書各一件附卷可稽，足見被告違犯本件犯
    行時，係處於精神耗弱之狀態，爰依刑法第十九條第二項規定減輕其刑，並依同
    法第七十一條第一項規定先加後減。爰審酌被告之品行、智識程度、精神狀態、
    侵入他人住宅之犯罪手段、所竊財物價值、經警查獲後續行竊盜，且竊盜次數多
    達五次，而前已有竊盜犯行經判刑後又不知悔改，足見惡性非輕，又被告不知謀
    求正當工作賺取報酬，卻淪為宵小行徑，亦不足取，以及被告犯罪後坦承犯行等
    一切情狀，量處如主文所示之刑，以資懲儆。
據上論斷，應依刑事訴訟法第二百九十九條第一項前段，刑法第五十六條、第三百二
十條第一項、第三百零六條第一項、第五十五條、第四十七條、第十九條第二項，罰
金罰鍰提高標準條例第一條前段，判決如主文。
本案經檢察官葉志飛到庭執行職務。
中      華      民      國    九十二    年      四      月     三十     日
                                  臺灣板橋地方法院刑事第五庭
                                      法  官  趙義德
右正本證明與原本無異。
如不服本判決，應於判決送達後十日內，向本院提出上訴狀。
                                      書記官  陳秀慧
中      華      民      國      九十二      年      五      月    一    日
附錄本案論罪法條全文
刑法第三百二十條第一項：
意圖為自己或第三人不法之所有，而竊取他人之動產者，為竊盜罪，處五年以下有期
徒刑、拘役或五百元以下罰金。
刑法第三百零六條第一項：
無故侵入他人住宅、建築物或附連圍繞之土地或船艦者，處一年以下有期徒刑、拘役
或三百元以下罰金。


司法院資訊處製作；財團法人民間司法改革基金會備份。
